# 企业持续亏损，是否确认坏账准备的递延所得税资产

提问人：Vivier 时间：2015-07-25 15:03:36
请教版主，若企业持续发生亏损，因预计未来无法取得足够的应纳税所得额，故不确认可弥补亏损产生的递延所得税资产。那么，若企业因计提坏账准备而产生的暂时性差异是否也不能确认递延所得税资产？

回答人：chenyiwei
根据现行的企业所得税法律法规，当企业有累积未弥补亏损，且尚未超出税法规定的税前补亏年限（ 5 年）时，其在补亏期间获得的应纳税所得额首先用于弥补税务亏损，到税务亏损弥补完后有剩余的应纳税所得额时才需要计算纳税。相应地，对税前补亏期间递延所得税资产的确认也应体现出税法规定的这一顺序，即：在未来的税前补亏年限内预计可获得的应纳税所得额的限度内，首先应当确认与可弥补亏损相关的递延所得税资产，只有当已就所有的尚未超出税前补亏期限的可弥补亏损均确认了递延所得税资产后，如果预测税前补亏期间可获得的应纳税所得额大于需在税前弥补的累计亏损，才能在剩余的预计应纳税所得额的限度内，就资产、负债的账面价值和计税基础之间的可抵扣暂时性差异（如资产减值准备）确认相应的递延所得税资产。

提问人：sbkc2012 时间：2015-07-27 12:57:12
陈版，我对顺序上有个疑问，假设这种情况：企业 2014 年预提了 100 万的质量预提费用，到了 2015 年这部分费用才实际发生，不考虑其他情况，比如 2015 年营业收入 500 万，以前年度可弥补亏损 500 万，那么在纳税调整的顺序中， 500 万的营业收入是先弥补可弥补亏损 500 万，还是先调减 15 年实际发生质量预提费用 100 万，剩余的 400 万再去弥补亏损？ 如果是后一种顺序的话，那不是应该先确认预提费用对应的递延所得税资产，然后再在未来 5 年可获取的应纳税所得额剩余额度下确认可弥补亏损对应的递延所得税资产吗。

回答人：chenyiwei
应当是先计算本年度的应纳税所得额，然后再用本年度应纳税所得额弥补以前的累计税务亏损。但是，抵减应纳税额的效果还是通过补亏体现出来的，所以还是先确认与可抵扣亏损相关的递延所得税资产。

提问人：sbkc2012 时间：2015-07-28 02:13:47
我觉得会计利润是先通过调增调减项，然后才是弥补以前年度亏损，调增调减本来就是纳税调整过程的一部分，我不太理解为什么是先确认可弥补亏损的递延所得税资产

回答人：chenyiwei
在存在累计亏损的情况下，调增调减本身不会直接改变当期应纳税额，只有本期应纳税所得额被前期亏损所抵减时，减少经济利益流出的作用才体现出来，所以递延税资产的作用首先是通过弥补亏损体现出来的。

提问人：sbkc2012 时间：2015-07-28 15:34:56
非常感谢陈老师，想请问下这么两个问题： 1 、可弥补亏损在考虑确不确认递延所得税资产用的是未来 5 年是否能产生足够的应纳税所得额，但是像坏账、减值、预计负债等暂时性差异在考虑确不确认递延所得税资产，应该考虑未来多少年的应纳税所得额，尤其是比如预计明年亏损后年盈利，那是今年就确认递延所得税资产还是等到明年再确认。这种问题应该怎么考虑。 2 、假如某个公司预计未来盈利有限，那么像坏账、减值、预计负债等暂时性差异不能全部都确认，他们之间怎么考虑确认顺序？ 以前从来没有思考过这类问题，恳求您解答下。

回答人：chenyiwei
2 、建议根据转回时间和转回的确定性等因素考虑，转回时间在先的先确认；转回确定性大的先确认。

回答人：chenyiwei
1 、由于不确定性随着预测时间延长而增加，一般不建议预测期限超过 5 年。 2 、如果本年末依据现有证据就能够合理确定未来暂时性差异转回期间会盈利，则在本年末即确认递延所得税资产。

提问人：zhangxuejun 时间：2015-08-06 17:31:38
陈老师，关于这个有个问题想请教您，公司 12 、 13 年持续巨额亏损，税务局也没有认可未弥补亏损，我们也没有计提相关递延所得税，但是在 14 年的时候公司盈利了，那么对于跌价准备与坏账产生的差异我是否可以再 14 年计提递延所得税资产，计提的金额是对应当期的资产减值损失么？

回答人：chenyiwei
如果不认可可弥补亏损，未来产生应纳税所得额后全额纳税，且预计未来有足够多应纳税所得额的，则在 2014 年内确认与资产减值准备等暂时性差异相关的递延税资产，确认金额对应于暂时性差异期末余额而不是本期计提金额。

提问人：zhangxuejun 时间：2015-08-06 19:38:14
@chenyiwei 陈老师，那如果这样的话， 14 年将净利润就会大额增加，这样可以吗？

回答人：chenyiwei
只要对未来可税前扣除金额和未来应纳税所得额的计量是足够谨慎的，且有充分、适当的证据支持，则可以合理解释。

提问人：schzienrua 时间：2017-03-01 15:55:26
请问陈老师，您说的“根据现行的企业所得税法律法规”具体指的是什么呢？因为我现在想找这个条文没有找到，您能简单说一下要到哪去找吗？

回答人：chenyiwei
就是企业所得税法律法规中关于在所得税前弥补亏损的规定。

提问人：shiyunhao2 时间：2017-05-13 15:16:49
陈版 ，假设企业年末汇算清缴，由于发票没来，费用不能抵扣，纳税调增，那么这一块可以作为递延所得税资产确认吗？符合准则定义吗？如果不符合是不符合哪一条准则呢？

回答人：chenyiwei
能否确保下一年肯定能够获得发票，并在下一年度纳税申报时扣除？是否下一年度预计可产生足够多的应纳税所得额？如果这些条件均满足的，则可以确认递延所得税资产。

提问人：ysmaya 时间：2018-12-13 10:57:49
有应纳税所得额时，确认递延所得税资产。坏账准备是否一定与 5 年挂钩？企业会存在部分超过 5 年账龄的应收，对应计提的坏账也会是高比例，可以判定开始计提账准备时，未来 5 年未形成事实损失或转回，可能在更长的时间内实现，是否可以在更长时间考虑？

回答人：chenyiwei
首先， 5 年以上账龄不代表改暂时性差异一定在 5 年后转回；其次，对确实转回期限超过 5 年的可抵扣暂时性差异，因为未来不确定性较大，难以合理估计 5 年后的盈利情况，建议不确认递延所得税资产。